【裁判字號】    99,破抗,4
【裁判日期】    980831
【裁判案由】    宣告破產
【裁判全文】
臺灣高等法院高雄分院民事裁定           99年度破抗字第4號
抗  告  人  甲○○
上列抗告人因聲請宣告破產事件，對於民國99年7 月5 日臺灣高
雄地方法院99年度破字第6 號所為裁定提起抗告，本院裁定如下
：
    主  文
抗告駁回。
抗告程序費用由抗告人負擔。
    理  由
一、本件聲請及抗告意旨略以：伊擔任負責人之致美系統辦公家
    具有限公司（下稱致美公司）因經營不善，而向銀行借貸，
    並由伊擔任連帶保證人，未料致美公司仍宣告倒閉，伊因此
    負債新台幣（下同）990 萬0738元。而致美公司平均每月營
    業額超過20萬元，致伊無法依消費者債務清理條例聲請更生
    或清算。伊僅有現金20萬元，已不能清償債務，但可供破產
    財團之用，伊已將現金20萬元購買銀行支票，以利證明。原
    審不為確實查證，逕認伊無此20萬元財產，而駁回伊破產之
    聲請，顯有違誤，爰求予廢棄原裁定並發回原法院更為裁定
    云云。
二、按破產法第57條規定，債務人不能清償債務者，固得宣告破
    產。惟如債務人無財產可構成破產財團，或債務人之財產不
    敷清償破產財團費用及財團債務時，倘仍進行破產程序，債
    務人無從依破產程序清理其債務，反而徒增財團費用之支出
    ，其破產程序即毫無實益，參照司法院25年院字第1505號解
    釋意旨，自應以裁定駁回其聲請。
三、本件抗告人雖主張其有現金20萬元，業已購買銀行支票，以
    利證明，惟依抗告人自承其現今已陷於財務困境，即使不吃
    不喝，也無法付息，更是一輩子都不可能還到任何本金，絕
    對是悽慘到極點，早已完全無力償還或支付任何債務等情，
    足認抗告人積欠大筆債務，財務已陷於困境，其竟稱尚有現
    金20萬元，顯與常理有違，亦與其所稱之財務困境不符，抗
    告人主張其現有財產20萬元足以構成破產財團云云，尚難採
    信。況因破產程序尚須支付破產管理人報酬，及支付破產財
    團管理及分配所生之費用，且破產人及其家屬之必要生活費
    視為財團費用，此觀破產法第95條第1 、2 項規定自明。是
    抗告人縱有票款20萬元，惟扣除必要生活費用後，尚不足組
    成破產財團以支付破產管理人報酬、管理暨分配所生之費用
    等，依前開說明，無從依破產程序清理其債務。從而，抗告
    人聲請宣告破產，無宣告破產之實益，不應准許。原裁定駁
    回抗告人之聲請，核無不合。抗告意旨指摘原裁定為不當，
    求予廢棄，為無理由。
四、據上論結，本件抗告為無理由，應依破產法第5 條，民事訴
    訟法第495 條之1 第1 項、第449 條第2 項、第95條、第78
    條，裁定如主文。
中    華    民    國    98    年    8     月    31    日
                            民事第六庭
                                審判長法官  許明進
                                法      官  李炫德
                                法      官  徐文祥
以上正本證明與原本無異。
如不服本裁定應於送達後10日內向本院提出再抗告狀（並按他造
當事人之人數附繕本），並繳納再抗告費新臺幣1,000 元。
再為抗告僅得以適用法規顯有錯誤為理由，並應委任律師為代理
人。如委任律師提起抗告者，應一併繳納抗告費。
中    華    民    國    99    年    8     月    31    日
                                書  記  官  梁雅華
附註：
抗告人之配偶、三親等內之血親、二親等內之姻親，或抗告人為
法人、中央或地方機關時，其所屬專任人員具有律師資格並經法
院認適當者，亦得為第三審代理人。
抗告人或其法定代理人具有律師資格者及前項情形，應於提起抗
告或委任時釋明之。

司法院資訊處製作；財團法人民間司法改革基金會備份。
